Inventaris van de archieven van de Chefs van het Wapen der Infanterie en enige andere Infanterie-instellingen en Commissies, 1816-1941
Nationaal Archief, Den Haag
- Inspecteur der Infanterie, 1887-1941, D
  - Algemeen/geheim, D.1
    - Ingekomen en minuten van uitgaande stukken "algemeen" en "geheim"., 1936-1941; 37-100; 64 pakken
      - 1940 nrs. 12565 - 13497, 89
        - Groot verlof, 1940, 1940/12754
        - Verkoop van Rijksgoederen, 1940, 1940/12773
        - Erewoordsverklaring, 1940, 1940/12809
        - Wachtgelders, 1940, 1940/12821
        - Bescheiden van en registratie personeel, 1940, 1940/12832
        - Stalen cilinders, 1940, 1940/12864
        - Herinneringsmedaille, 1940, 1940/12871
        - De aanduiding "Koninklijke" niet gebruiken, 1940, 1940/12876
        - Gewonde beroepsoffn. en onder-offn., 1940, 1940/12903
        - Acte van overlijden, 1940, 1940/12930
        - Verklaringen op rekeningen, 1940, 1940/12949
        - In veiligheid gebrachte kassen en bescheiden, 1940, 1940/12988
        - Gevorderde motorfiets, 1940, 1940/13002
        - Opruimen van stellingen en mijnen, 1940, 1940/13067
        - Samenstelling regelingsbureaux, 1940, 1940/13129
        - Herplaatsing overcomplete militairen, 1940, 1940/13177
        - Pensioen aan A.O.S.P. Visser, 1940, 1940/13258
        - Gegevens gevraagd over appèllijsten, 1940, 1940/13266
        - Schietbaan te Sneek, 1940, 1940/13307
        - In bruikleen verstrekte paarden, 1940, 1940/13325
        - Vredestoelage, 1940, 1940/13384
        - Overgang naar Marechaussee, 1940, 1940/13389
      - 1940 nrs. 13511 - 13994, 90
        - Wachtgelders, 1940, 1940/13511
        - Schadevergoedingen, schadeloosstelling, rekeningen, betalingen, 1940, 1940/13513
        - Nonactiviteit, 1940, 1940/13529
        - Adressen gevraagd, 1940, 1940/13534
        - Processen verbaal ongevallen, 1940, 1940/13537
        - Zoektgeraakte bescheiden, 1940, 1940/13561
        - Administratieve bescheiden, 1940, 1940/13592
        - Afvloeiing van burgerpersoneel, 1940, 1940/13593
        - Englandlied, 1940, 1940/13600
        - Ontslag uit den dienst, eervol ontslag, 1940, 1940/13617
        - Bevordering, 1940, 1940/13625
        - Sollicitatie naar leraarsbetrekkingen, 1940, 1940/13632
        - Inhouding op bezoldiging G.J.A. Moors, 1940, 1940/13651
        - Pensioenaanvragen, 1940, 1940/13676
        - Datum groot verlof Serg. Capitulanten, 1940, 1940/13682
        - Ontslag res. en beroepspersoneel, verbintenissen, 1940, 1940/13690
        - Overlijdens extract J. Stegeman, 1940, 1940/13712
        - Benoeming tot 2e lt. van D.C. Bandsema, 1940, 1940/13729
        - Verwijzing krijgsraad dpl. J.C. van Duivenbode, 1940, 1940/13752
        - Inkwartieringsgeld, 1940, 1940/13839
        - Verhuizingskosten Serg. H.W. van Valderen, 1940, 1940/13880
        - Opgave gevraagd gesneuvelde offn. en res.ªoffn., 1940, 1940/13910
        - Adressenlijst van de Opbouwdienst, 1940, 1940/13981
        - Arbeidsovereenkomst H.J. Smeets, 1940, 1940/13989
        - Gevorderde Schoollokalen te Haarlem, 1940, 1940/13994
      - 1940 nrs. 13995 - 14435, 91
        - Verkoop van Rijksgoederen door, 1940, 1940/13995
        - Verplaatsingkosten W.C. van der Kuip, 1940, 1940/14010
        - Vorderingen, 1940, 1940/14011
        - Vergoedingen, 1940, 1940/14036
        - Het overlijden van Kap. W.A. Coerengel, 1940, 1940/14039
        - Verzoeken, 1940, 1940/14047
        - Het loon van den werkman WL. van Aalten, 1940, 1940/14049
        - Groetplicht door politie, 1940, 1940/14102
        - Nonactiviteit, eervol ontslag, 1940, 1940/14103
        - Kantines, 1940, 1940/14116
        - Pakket, Serg. R. van Veen, 1940, 1940/14118
        - Degradatie, dpl. serg. J.H. Griese, 1940, 1940/14139
        - Diensttijd en betaling P.J. Brom, 1940, 1940/14145
        - Legitimatiebewijzen voor personeel van de regelingsbureaux, 1940, 1940/14151
        - Uittreksels betalingslijsten, 1940, 1940/14186
        - Lijst van personeel ingedeeld bij de afzonderlijke formaties van de Nederlandsche Weermacht nà 15 Juli 1940, 1940, 1940/14189
        - Wachtgeld en betalingen, 1940, 1940/14203
        - Opgaven van ontslagen beroepspersoneel, 1940, 1940/14224
        - Intrekking van de lijst van insignes en onderscheidingstekenen, 1940, 1940/14232
        - Reorganisatie van de opbouwdienst, 1940, 1940/14238
        - Afvloeien werklieden van het I.S.K., 1940, 1940/14251
        - Bescheiden gevraagd, 1940, 1940/14287
        - Gevraagd overlijdensacte P. IJbema, 1940, 1940/14300
        - Distributie artikelen voor het leger, 1940, 1940/14316
        - Nalatigen ter inlijving, 1940, 1940/14345
        - Inlichtingen voor pensioen Van Waasdijk, 1940, 1940/14414
        - Tewerk stellen in staatsdienst K. Bakker, 1940, 1940/14430
      - 1940 nrs. 14438 - 14910, 92
        - Ontslag van verpleegde militairen, 1940, 1940/14438
        - Vordering, 1940, 1940/14446
        - Nonactiviteit, ontslag, uitstel ontslag, 1940, 1940/14453
        - Nota over de arbeidsdienst en aanvulling, 1940, 1940/14482
        - Overgang naar de o.d. nà 15 Oct. 1940 van personeel van de regelingsbureaux, 1940, 1940/14486
        - Betalingen, 1940, 1940/14503
        - Inlichtingen, 1940, 1940/14509
        - Premiecertificaten, 1940, 1940/14516
        - Bescheiden van personeel dat een verbintenis is aangegaan bij de Marechaussée, 1940, 1940/14527
        - In bruikleen gegeven cyclostyle machine, 1940, 1940/14544
        - Uittreksel vonnis van N.H. van Draanen, 1940, 1940/14607
        - Het dragen van burgerkleeding 's middag door personeel van de regelingsbureaux, 1940, 1940/14645
        - Groetplicht, 1940, 1940/14646
        - Vervoer op crediet, 1940, 1940/14647
        - Aantekening op controlelijst "vermoedelijk overleden" enz., J.M. Baron en K. Glas, 1940, 1940/14673
        - Aantekening op de controlelijst van K. Glas, 1940, 1940/14674
        - Benzine en oliegebruik, 1940, 1940/14685
        - Verzoek om pensioen, A.O.A. J. Hersevoort, 1940, 1940/14704
        - Verzoeken betreffende verloren eigendommen, 1940, 1940/14705
        - Nominatieve opgave depôtbataljon, Ontvangst en overnamebonnen schrijfmachines, 1940, 1940/14720
        - Opheffing registratiebureaux, 1940, 1940/14727
        - Rekeningen, 1940, 1940/14749
        - Overgang militaire naar burgerlijke rechtspraak, 1940, 1940/14776
        - Geneeskundig onderzoek, 1940, 1940/14805
        - Inventaris van militaire goederen opgeslagen in de sigaren fabriek Hillen te Delft, 1940, 1940/14905
      - 1940 nrs. 14911 - 15761, 93
        - Uitbetaling van 4% spaarkorting, 1940, 1940/14911
        - Afvloeien van personeel, 1940, 1940/14918
        - Geneeskundige behandeling, 1940, 1940/14924
        - Ontslag offn., 1940, 1940/14925
        - Staat van door 18e depot bataljon gevorderde percelen en schadevergoedingen, 1940, 1940/14967
        - Rekeningen, aangerichte schade, verrekenpakket, schadevergoeding, schadeloosstelling, vorderingen, 1940, 1940/14987
        - Verduisteringsmaatregelen Rijksgebouwen, 1940, 1940/14988
        - Pensioenen, 1940, 1940/15001
        - Inlichtingen over dpln., 1940, 1940/15008
        - Regelingsbureaux, registratiebureaux, 1940, 1940/15323
        - Vervoer van echtgenoten van militairen, 1940, 1940/15350
        - Dragen uniform, uitzonderingsbepalingen, 1940, 1940/15353
        - Commissie art. 12 Inkwartieringsbesluit, 1940, 1940/15502
        - Pensioengrondslag, 1940, 1940/15505
        - Archieven, 1940, 1940/15511
        - Schrijfmachines, 1940, 1940/15541
        - Vraag naar bevolkingsregisters garnizoen Groningen, 1940, 1940/15583
        - Wachtgeld, 1940, 1940/15601
        - Verwijderen beeltenissen Prins Bernhard, 1940, 1940/15619
        - Dragen insignes en onderscheidingstekenen, 1940, 1940/15687
        - Vergoeding voor burgerkleding, 1940, 1940/15761
      - 1940 nrs. 15762 - 15833, 94
        - Rekeningen, 1940, 1940/15762
        - Vordering, schadevergoeding, onkosten, inkwartieringsgelden schadeloosstelling, 1940, 1940/15765
        - Inlichtingen verwondingen dpl. Kerkdijk, 1940, 1940/15768
        - Vervoer op Rijkskosten bij sollicitaties, 1940, 1940/15774
        - Inleveren van vuurwapens door offn., 1940, 1940/15777
        - Regeling van de strafbevoegdheid over het personeel van de regelingsbureaux enz, 1940, 1940/15811
        - Opzeggen water, gas en electriciteit, 1940, 1940/15823
        - Correspondentie Kpt. D.J. v.d. Waal, 1940, 1940/15833
      - 1940 nrs. 15901 - 16179, 95
        - Inlichtingen, afkeuring van dpln., 1940, 1940/15901
        - Gebruik van rijkseigendommen, 1940, 1940/15916
        - Leenbon van het archief van de landmacht, 1940, 1940/15917
        - Schadevergoedingen, rekeningen, vorderingen, 1940, 1940/15958
        - Opmaken van overlijdensacten van dpln. L. de Valk en J.A. de Wit, 1940, 1940/15975
        - Ontslag van contractpersoneel, 1940, 1940/15995
        - Paardrijden in uniform alleen door offn. van het Hoofd Regelings en Afwikkelingsbureau te 's Gravenhage, 1940, 1940/15996
        - Eervol ontslag res. kpt. J.C. Tenbergen, 1940, 1940/16039
        - Schikking proces verbaal dpl. G. de Graaf, 1940, 1940/16040
        - Opzending van een dolk, 1940, 1940/16043
        - Toelage als oorlogsinvalide Dpl. H.P. Eggen., 1940, 1940/16122
        - Inkwartieringsgelden, 1940, 1940/16126
        - Afleggen van eden en beloften, 1940, 1940/16175
        - Alle archiefstukken v/d Ned. Weermacht moeten naar het Weermachtsarchief, 1940, 1940/16177
      - 1941 nrs. 2 - 160, 96
        - Rekeningen, 1941, 1941/2
        - Jaarwedde, 1941, 1941/3
        - Vordering motors, rijwielen en kijkers, 1941, 1941/4
        - Adressen, 1941, 1941/10
        - Vermissing eigendommen, 1941, 1941/15
        - Ontslagbrief kpl. kok W. Verhoef, 1941, 1941/17
        - Inlichtingen gevraagd over dpln., 1941, 1941/21
        - Schadeloosstelling scholen, 1941, 1941/22
        - Inkwartieringsgelden, 1941, 1941/25
        - Lonen Rijkswerklieden, 1941, 1941/26
        - Administratieve bescheiden gevraagd, 1941, 1941/27
        - Betalingen omtrent joodse ambtenaren, 1941, 1941/44
        - Verlof om te kunnen deelnemen aan van de N.S.B. of de W.A. uitgaande dÉfilÉ's enz., 1941, 1941/45
        - Buitenlands verblijf, res. personeel, 1941, 1941/46
        - Rentekaart H. Poepjes, 1941, 1941/48
        - Vergoeding burgerkleding, 1941, 1941/50
        - Opgave reglementen en voorschriften, opzenden van geheime boekwerken, 1941, 1941/62
        - Wachtgelders, 1941, 1941/76
        - Schietbaan te Amsterdam, 1941, 1941/79
        - Loonbelastingwerkzaamheden, 1941, 1941/102
        - Pensioenverlening J. van Bergen, 1941, 1941/136
        - Mobilisatie en vredestoelagen, 1941, 1941/140
        - Positieveranderingen stamboek, 1941, 1941/141
        - Kantine Kromhoutkazerne, 1941, 1941/156
      - 1941 nrs. 161 - 330, 97
        - Gebruik van rijksauto's, 1941, 1941/161
        - Rekeningen, 1941, 1941/165
        - Vorderingen, 1941, 1941/167
        - Schadevergoedingen en schadeloostellingen, 1941, 1941/173
        - Inkrimping personeel territoriaal afwikkelingsbureaux, 1941, 1941/177
        - Wachtgeld kpl. kok J. Baggerman, 1941, 1941/179
        - Inlichtingen, 1941, 1941/180
        - Uitvoering bijzondere maatregelen op adm. rechtelijk gebied, 1941, 1941/185
        - Aflossing schuld door sergt. 1e kl. J Knol., 1941, 1941/190
        - Adressen, 1941, 1941/193
        - Vergoeding burgerkleding, 1941, 1941/196
        - Groot verlof res. 1e Lt. A.J. Oosterhuis., 1941, 1941/197
        - Inkwartieringsgelden, 1941, 1941/201
        - Inlichtingen gevraagd over. dpl. sgt. G.T. te Winkel, 1941, 1941/225
        - Verbintenis sgt. G.J. Otten, 1941, 1941/226
        - Voorschot kpt. Beaumont, 1941, 1941/228
        - Soldijen, 1941, 1941/230
        - Verzoek om getuigschrift kpl. A. Kranenburg, 1941, 1941/236
        - Particuliere eigendommen, 1941, 1941/243
        - Kostwinnersvergoeding voor J.H. Croezen, 1941, 1941/264
        - Overgang van personeel, 1941, 1941/293
        - Bevoegdheden bij luchtbescherming, 1941, 1941/305
        - Aflossing dpl. A.J. van der Kaaij Jr, 1941, 1941/306
        - Tijdelijke toelage en verhoging minimum Kindertoelage, 1941, 1941/307
        - Tijdelijke toelage rijkspersoneel, 1941, 1941/310
        - Electrische duplicator, 1941, 1941/312
        - Schietbanen te Emmen, 1941, 1941/313
        - Vredestoelage res. lt. kol. W.A.C. van Dam, 1941, 1941/316
      - 1941 nrs. 331 - 441, 98
        - Inlichtingen, 1941, 1941/331
        - Rekeningen, 1941, 1941/338
        - Vergoeding burgerkleding, 1941, 1941/339
        - Rekening H. van Woerden, 1941, 1941/340
        - Inkwartieringsgelden, 1941, 1941/342
        - Wachtgelders, 1941, 1941/347
        - Medaille sgt. maj. P.J. van der Kaaij, 1941, 1941/350
        - Schadevergoedingen, 1941, 1941/364
        - Overgang naar de Marechaussee, 1941, 1941/365
        - Bevordering, 1941, 1941/367
        - Lonen en jaarwedde, 1941, 1941/380
        - Soldij, 1941, 1941/381
        - Certificaat van aanbeveling, 1941, 1941/387
        - Ontslag ter zake van gebreken, 1941, 1941/394
        - Terugstelling kpl. kok L. Doorten, 1941, 1941/410
        - Geen herziening nonactiviteit kpt. J.A.A. Sitsen, 1941, 1941/423
        - Opgave van artsen en tandartsen met wie een overeenkomst is gesloten, 1941, 1941/426
        - Contracten, 1941, 1941/437
        - Verzonden dienststukken, 1941, 1941/440
      - 1941 nrs. 445 - 570, 99
        - Inlichtingen, 1941, 1941/445
        - Rekeningen, 1941, 1941/459
        - Spaarbankboekje, 1941, 1941/461
        - Adressen, 1941, 1941/463
        - Pensioen lt. kol. J. de Lange, 1941, 1941/466
        - Bevordering burgerpersoneel, 1941, 1941/469
        - Regeling Kindertoelage rijkspersoneel, 1941, 1941/470
        - Teruggave van gevorderde gebouwen, 1941, 1941/471
        - Opheffing t.a.b. Lienden, 1941, 1941/477
        - Onderscheidingstekenen, 1941, 1941/483
        - Certificaat van aanbeveling, 1941, 1941/484
        - Ontslag uit den militairen dienst, 1941, 1941/485
        - Inkwartieringsgelden, 1941, 1941/489
        - Organisaties op fascistische grondslag, 1941, 1941/503
        - Overname van contracten door Duitse leger, 1941, 1941/508
        - S.R.O.I., 1941, 1941/513
        - Vergoeding dragen van burgerkleding, 1941, 1941/517
        - Ongeschikt voor den dienst, dpl. J. Arentzen, 1941, 1941/522
        - Auto ongeval, 1941, 1941/534
        - Schadeloosstelling, 1941, 1941/550
        - Persoonlijk archief van de I.d.I., 1941, 1941/554
        - Cursus zw. mitr., 1941, 1941/555
      - 1941 nrs. 571 - 821, 100
        - Certificaat van aanbeveling, 1941, 1941/571
        - Schadeloosstellingen, 1941, 1941/575
        - Rekeningen, 1941, 1941/576
        - Particuliere correspondentie, 1941, 1941/582
        - Wachtgelders, 1941, 1941/587
        - Ontslag offn., 1941, 1941/590
        - Vergoeding, 1941, 1941/594
        - I.S.K., 1941, 1941/600
        - Inlichtingen, 1941, 1941/601
        - Inkwartiering, 1941, 1941/610
        - Soldij enz. kpl. J. Arentzen, 1941, 1941/613
        - Akte van overlijden dpl. Sgt. J. Mulder, 1941, 1941/622
        - Adressen, 1941, 1941/629
        - Administratieve bescheiden, 1941, 1941/632
        - Getuigschrift, 1941, 1941/644
        - Kostwinnersvergoeding, 1941, 1941/648
        - Rentekaarten, 1941, 1941/665
        - Honoreren van adviezen, 1941, 1941/677
        - Getuigschrift, 1941, 1941/686
        - Personeel op arbeidscontract, 1941, 1941/703
        - Jaarwedde off., 1941, 1941/745
        - Vordering gebouwen, 1941, 1941/755
        - Scheerloon, 1941, 1941/765
        - Vermindering personeel van het T.A.B. Opwachtgeldstelling sgt. Van der Kuip, 1941, 1941/766
        - Militair vervoer op crediet, 1941, 1941/778
        - Verlofregeling, 1941, 1941/779
        - Joods personeel, 1941, 1941/799
        - Vergoedingen bij tijdelijke tewerkstelling, 1941, 1941/821
  - Persoonlijk, D.2
    - Agenda's van ingekomen en uitgaande stukken "persoonlijk"., 1917 mei 03 - 03 aug 1940; 110; 4 delen
    - Ingekomen en minuten van uitgegane stukken "persoonlijk"., 1939-1940; 111; 1 pak
      Specificatie bij inventarisnummer 111. Dossiers van ingekomen en minuten van uitgegane stukken "persoonlijk" van de Inspecteur der Infanterie.
      - P. Beoordelingslijst res. 2e lt. P.B. Selle, 1940/0009
      - P. Beoordelingslijst res. 1e lt. Luitink, 1940/0011
      - P. Opgelegde straf maj. E.A.W. Houbolt, 1940/0013
      - P. Rapport over Depot-Bat. Jagers, 1940/0014
      - P. Fourier 1e klasse Van Reijsen, sgtn. Flendrie en Seeling, 1940/0015
      - P. Sgt. A. van der Heijden ontheven, 1940/0017
      - P. Onderzoekscommissie straf res. kpt. P. Langendonk, 1940/0018
      - P. Ziekte maj. Houbolt, 1940/0030
      - P. Beklag Maj. Houbolt, 1940/0038
      - P. Ontheffing als batterij-adjudant res. 1e lt. adjudant A.U.W. van Werven, 1940/0042
      - P. Zaak maj. Alofs. 10e depot bataljon, 1940/0049
      - P. Onderzoek inzake res. kpt. Langendonk, 1940/0052
      - P. Res. kpt. A.A.C.M. Kruytzer, 1940/0053
      - P. Maj. C.A. van Keulen, 1940/0056
      - P. Off. encadrering, 1940/0066
      - P. In tijdelijke dienst stellen van oud-K.N.I.L offn., 1940/0072
      - P. Ruiling standplaats offn. van gezondheid, 1940/0075
      - P. Te laat komen maj. Lambert, 1940/0079
      - P. Vorming detachement Medemblik, 1940/0080
      - P. Res. Kpt. P.A. van der Horst, 1940/0082
      - P. Beloningen verjaardag H.M. de Koningin, 1940/0086
      - P. Capitulanten, 1940/0096
      - P. Afvoering als capitulant Sgt. A.P. Roza, 1940/0103
      - P. Straf maj. E.A.W. Houbolt, 1940/0104
      - P. Uitbreiding personeel militaire attachés, 1940/0110
      - P. Gedragingen res. maj. W. Richter, 1940/0111
      - P. Straf maj. E.A.W. Houbolt, 1940/0115
      - P. Raad van onderzoek res. 1e Lt. A.C.A. Oomen, 1940/0116
      - P. Krijgstucht III, 9e Reg. te Haarlem, 1940/0120
      - P. Beklag res. kpt. A. van den Hoek, 1940/0123
      - P. Onderzoeksommissie res. Lt. F. Schuylenburg, 1940/0130
      - P. Strafreden maj. Koopman., 1940/0140
      - P. Res. kpt. L.M Gerzon, 1940/0142
      - P. Res. 1e lt. L.T. Franse, 1940/0144
      - P. Beklag maj. J.J. Koopman, 1940/0153
      - P. Voordracht onderscheidingen 1940, 1940/0154
      - P. Rapport op verzoek res. 1e Lt. P. van Goor, 1940/0159
      - P. Raad van onderzoek res. 1e Lt. J.H. Mulders, 1940/0162
      - P. Onderzoek verraad Duitsers, 1940/0167
      - P. Klacht res. kpt. M.J.M. Gemmeke, 1940/0171
      - P. Onderscheiding res. Lt. kol. H. Sieperda, 1940/0183
      - P. Beoordeling van offn., 1940/0184
      - P. Onderzoek res. 1e Lt. R.J.L. Simons, 1940/0186
      - P. Verbranding liggers beoordeelingslijsten, 1940/0188
      - P. Oorlogsgedrag res. 1e Lt. J.B.J. Baruch, 1940/0191
      - P. Verduistering kantine 1e Depot. Bat. Leiden, 1940/0215
      - P. Toezending persoonlijke archieven, 1940/0221
  - Vertrouwelijk, D.3
    - Agenda's van ingekomen en uitgaande stukken "vertrouwelijk"., 1851-1940; 112-119; 12 delen
      De in deze agenda's geregistreerde stukken zijn op 1 na niet bewaard gebleven. Zie inv. nr. 411
      - 1851 jun 07 - 03 mei 1872, 112; 1 deel
        Alleen uitgaande stukken.
        bevat een lijst van consideratiën en adviezen van de regimentscommandant, de bevelhebber in de militaire afdeling en de Inspecteur op verzoeken okt 1872 - mrt 1878.
        Bevat van achter uit een lijst met doorgezonden stukken 28 nov 1867 - 27 feb 1878.
      - 1872 feb 17 - 21 mrt 1878, 113; 1 deel
        Tot 16 mei 1872 alleen ingekomen stukken.
      - 1880 mei 13 - 09 okt 1907, 114; 3 delen
      - 1907 okt 11 - 27 0kt 1919, 115; 3 delen
      - 1919 okt 30 - 18 apr 1932, 116; 1 deel
        Vanaf 16 mei 1931 alleen even nummers.
      - 1931 feb 20 - 27 dec 1933, 1 deel, 117
        Tussen 1 apr 1931 en 13 okt 1932 alleen oneven nummers.
      - 1934 jan 09 - 29 dec 1934, 118; 1 deel
      - 1936 jan 09 - 02 jul 1940, 119; 1 deel
    - Negatief advies van de I.d.I. betreffende een verzoek van lt. kol. Schuurman zich te mogen verweren met betrekking tot oneerbiedigheden jegens een meerdere en administratieve onregelmatigheden in de magazijnen te Breda., 1876; 411; 1 stuk
    - Stukken betreffende de voorbereiding van de oprichting der Pupillenschool te Nieuwersluis., 1876; 230; 1 omslag
      Zie ook inv. nr. 231-232, het archief van de Pupillenschool.
    - Stukken betreffende demonstratie van vechtwagens, bestrijding van vechtwagens en ontwerpen van schijn-vechtwagens., 1928-1933; 229; 1 pak
  - Mobilisatie, D.4
    - Agenda's van ingekomen en uitgaande stukken "mobilisatië., 1914 aug 29 - 31 dec 1940; 101-103; 10 delen
      Zie ook inv. nr. 104. In welke verhouding deze agenda's tot elkaar staan is niet duidelijk.
      - 1914 aug 29 - 30 jul 1915, 101; 3 delen
      - 1915 jul 30 - 30 dec 1933, 102; 3 delen
      - 1934 jan 11 - 31 dec 1939, 103; 4 delen
    - Agenda van ingekomen en uitgaande stukken "mobilisatië., 1917 feb 16 - 14 mei 1919; 104; 1 deel
      Op 11 nov 1918 vangt in deze agenda een nieuwe nummering aan onder de kop demobilisatie.
      Zie ook inv. nr. 101-104 waarmee deze in tijd overlapt. In welke verhouding deze agenda's tot elkaar staan is onduidelijk.
    - Ingekomen en minuten van uitgegane brieven "mobilisatië., 1936-1940; 105-109; 5 pakken
      Alle stukken voor 1 januari 1936 zijn, blijkens een voorin de betreffende agenda's geplakte mededeling, in 1940 vernietigd overeenkomstig het schrijven van het Hoofd van het Hoofdregelingsbureau afdeling Landmacht d.d. 24 juli 1940 sectie Ic nr. 2158.
      Specificatie bij inventarisnummers 105-109. Dossiers van ingekomen en minuten van uitgegane brieven "mobilisatie" van de Inspecteur der Infanterie.
      - 1936 nrs. 4 - 199, 105
        - M. Bevorderingen, 1936/0004
        - M. Wijziging in het Mob. V.L. Deel I, 1936/0006
        - M. Mobilisatiebestemmingen cq benoemingen offn., 1936/0015
        - M. Zakboekjes, 1936/0020
        - M. Grensbeveiliging, 1936/0038
        - M. Oorlogsinstructie, 1936/0042
        - M. Eervol ontslag, 1936/0074
        - M. Troependienst, 1936/0089
        - M. Mobilisatievoorbereiding, 1936/0120
        - M. Overplaatsing van offn., 1936/0122
        - M. Mobilisatiefondsen, 1936/0124
        - M. Mobilisatievoobereidingen, 1936/0160
        - M. Aanmeldingspunt bij voormobilisatie, 1936/0183
      - 1937 nrs. 4 - 201, 106
        - M. Eervol ontslag, 1937/0004
        - M. Mobilisatiebestemmingen, 1937/0006
        - M. Overplaatsing, 1937/0040
        - M. Bevordering, 1937/0071
        - M. Lastgeving, 1937/0124
        - M. Aangewezen Garnizoenscommandanten en plaatsvervangend Garn. Commdtn., 1937/0190
      - 1938 nrs. 4 - 307, 107
        - M. Mobilisatiebestemmingen, 1938/0004
        - M. Overplaatsingen, 1938/0014
        - M. Eervol ontslag, 1938/0018
        - M. Overzicht van de bevelvoering na ontvangst telegram B, voormobilisatie landmacht, 1938/0020
        - M. Fondsen b.o.u.v., 1938/0042
        - M. Nominatieve lijsten, 1938/0056
        - M. Bevorderingen, 1938/0059
        - M. Overgang van res. lts. naar de plaatselijken staf, mobilisatiebestemming, 1938/0087
        - M. Adresverandering C-Brigade A, 1938/0103
        - M. Opheffing en oprichten geneeskundige troepen, 1938/0107
        - M. Bepalingen invullen mobilisatiebescheiden, 1938/0113
        - M. Opheffen b.o.i.v., 1938/0123
        - M. Offn. van het K.N.I.L. niet meer beschikbaar, 1938/0140
        - M. Wijziging boekwerk b.o.u.v., 1938/0184
        - M. Maatregelen tijdens herhalingsoefeningen na verzending van telegrammen "O" "P" of "A", 1938/0187
        - M. Voorschrift mobilisatietelegrammen, verzenden van de telegrammen A en B, 1938/0188